ACORDAO-COMPLETO-2520808

ACÓRDÃO 2905/2021 ATA 47/2021 - PLENÁRIO

VISTOS, relatados e discutidos estes autos de tomada de contas especial, em que se apreciam embargos de declaração opostos por Almir Amorim Pustilnik (XXX.802.517-XX) , Fernando Bortoli Machado (XXX.508.498-XX) e José Orlando Melo de Azevedo (XXX.807.255-XX) contra o do Acórdão 3171/2016-TCU-Plenário (peça 178) , relator o Ministro José Mucio,
ACORDAM os Ministros do Tribunal de Contas da União, reunidos em Sessão do Plenário, ante as razões expostas pelo Relator, em:
9.1. com fundamento no art. 34 da Lei nº 8.443/1992, conhecer dos embargos de declaração opostos para, no mérito, rejeitá-los.
9.2. manter e conferir a chancela de sigilo das peças 5, 225-227, 230-241, 246-271 e 303 destes autos e tornar sigilosos o relatório e o voto pelo prazo de cinco anos, nos termos do art. 23, inciso VIII, da Lei 12.527/2011 (Lei de Acesso à Informação) c/c o art. 8º, § 1º, art. 9º, inciso VIII e §2º, da Resolução-TCU 294, de 2018, adotando as providências para que isso se reflita na base de dados desta Corte e no aplicativo "Classificação de peças do e-TCU com restrição de acesso", de modo que a concessão de vistas e cópias destes autos seja feita de acordo com as restrições ou permissões ali constantes, com acesso somente aos servidores que irão desenvolver atividades relacionadas aos autos;
9.3. determinar à Secretaria-Geral de Controle Externo/Segecex que efetue a correção da relatoria da deliberação originária, Acórdão 1595/2006-TCU-Plenário, nestes autos;
9.4. encaminhar os autos ao relator aquo para que adote as providências que entender necessárias quanto aos novos elementos juntados pelos embargantes e pela Petrobrás, especialmente os de peças 225-227, 230-241, 246-271 e 302-303, referentes ao cumprimento das determinações constantes o Acórdão 1595/2006-TCU-Plenário e mantidas pelo Acórdão 3171/2016-TCU-Plenário;
9.5. dar ciência desta deliberação aos embargantes, informando que o teor integral das peças que o integram poderá ser obtido no endereço eletrônico www.tcu.gov.br/acordaos e que o acesso às demais peças do processo pode ser obtido no endereço eletrônico deste Tribunal, opção "vista eletrônica".

Embargos de declaração opostos contra acórdão que deu provimento parcial a pedido de reexame, reduzindo à metade o valor da multa aplicada por deliberação que tratou de irregularidades relacionadas a contrato para adaptação da planta da Plataforma P-34 às condições de produção de óleo e gás no campo de Jubarte, no sul do Estado do Espírito Santo.

Petróleo Brasileiro S.A.

3. Interessados/Responsáveis/Recorrentes:
3.3. Embargantes: Almir Amorim Pustilnik (XXX.802.517-XX); Fernando Bortoli Machado (XXX.508.498-XX); José Orlando Melo de Azevedo (XXX.807.255-XX).
3.1. Interessado: 1ª Secretaria de Controle Externo - TCU ().
3.2. Responsáveis: Almir Amorim Pustilnik (XXX.802.517-XX); Cristina Maria Teixeira Leite (XXX.150.607-XX); Fernando Bortoli Machado (XXX.508.498-XX); Guilherme de Oliveira Estrella (XXX.771.627-XX); Ildefonso Souza Gomes (XXX.969.576-XX); Ildo Luis Sauer (XXX.024.960-XX); José Eduardo de Barros Dutra (XXX.586.406-XX); José Fernando Nicodemos (XXX.611.817-XX); José Orlando Melo de Azevedo (XXX.807.255-XX); José Sérgio Gabrielli de Azevedo (XXX.750.395-XX); Marcos Antônio Dadalto (XXX.949.957-XX); Nestor Cunat Cervero (XXX.381.207-XX); Pedro José Barusco Filho (XXX.145.708-XX); Refinaria Isaac Sabbá de Manaus - Reman (33.000.167/0793-79); Renato de Souza Duque (XXX.515.167-XX); Rogério Almeida Manso da Costa Reis (XXX.705.617-XX); Sérgio dos Santos Arantes (XXX.417.367-XX).

Aroldo Cedraz.

13.1. Ministros presentes: Ana Arraes (Presidente), Walton Alencar Rodrigues, Benjamin Zymler, Aroldo Cedraz, Bruno Dantas, Vital do Rêgo e Jorge Oliveira.
13.2. Ministro que alegou impedimento na Sessão: Aroldo Cedraz.
13.3. Ministros-Substitutos presentes: Augusto Sherman Cavalcanti, Marcos Bemquerer Costa, André Luís de Carvalho e Weder de Oliveira.

RAIMUNDO CARREIRO

Ministro José Mucio Monteiro.

Documento classificado como sigiloso com fundamento no § 1º do art. 108 da Lei  8.443/1992 (Lei  Orgânica do TCU) c/c o art. 22 da Lei 12.527/2011 (Lei de Acesso à Informação).

Fernando Villela de Andrade Vianna (134601/OAB-RJ), Márcio Monteiro Reis e outros, representando Refinaria Isaac Sabbá de Manaus - Reman; Fernando Villela de Andrade Vianna (134.601/OAB-RJ), Leonardo Candido Bastos (131474/OAB-RJ) e outros, representando José Orlando Melo de Azevedo; Fernando Villela de Andrade Vianna (134.601/OAB-RJ), Eduardo Rodrigues Lopes (29.283/OAB-DF) e outros, representando Fernando Bortoli Machado; Fernando Villela de Andrade Vianna (134.601/OAB-RJ), Eduardo Rodrigues Lopes (29.283/OAB-DF) e outros, representando Almir Amorim Pustilnik; Adriano Marques Manso (114.483/OAB-RJ), Fernando Villela de Andrade Vianna (134601/OAB-RJ) e outros, representando Petróleo Brasileiro S.a..

Procuradora-Geral Cristina Machado da Costa e Silva.

Documento classificado como sigiloso com fundamento no § 1º do art. 108 da Lei 8.443/1992 (Lei Orgânica do TCU) c/c o art. 22 da Lei 12.527/2011 (Lei de Acesso à Informação).

REPRESENTAÇÃO (REPR)

Secretaria de Recursos (Serur); Secretaria de Fiscalização de Infraestrutura de Petróleo e Gás Natural (SeinfraPet).